【裁判字號】    95,易,1607
【裁判日期】    951110
【裁判案由】    竊盜等
【裁判全文】
臺灣臺中地方法院刑事判決              95年度易字第1607號
公  訴  人  臺灣臺中地方法院檢察署檢察官
被      告  甲○○
                    （現另案於臺灣臺中監獄執行中）
上列被告因竊盜等案件，經檢察官提起公訴（九十五年度偵字第
一一三八四號），本院判決如下：
    主    文
甲○○連續故買贓物，處有期徒刑肆月，如易科罰金，以銀元
佰元即新臺幣玖佰元折算壹日。
    犯罪事實
一、甲○○明知乙○○（所犯竊盜犯行係重覆起訴，另經本院判
    決不受理）所持有如附表所示之三支行動電話，均係屬來源
    不明之贓物【上開附表編號一所示行動電話一支為不詳之人
    所有，於民國九十五年一月二十五日十五時，在臺中市○○
    路市立體育場遭乙○○竊取；附表編號二所示行動電話為丁○○所有，於九十五年一月二十九日十八時十分，在臺中縣
    太平市○○路「樹德保齡球館」內遭乙○○竊取，當時該行
    動電話市價約值新臺幣（下同）一萬元；附表編號三所示行
    動電話為丙○○所有，於九十五年二月四日某時，在臺中縣
    太平市○○路○段九十五號遭乙○○竊取，當時該行動電話
    市價約值五千元】，竟基於故買贓物之概括犯意，連續於附
    表所示之時間、地點，以與市價顯不相當之一千元或五千元
    價格（詳細購買時間、地點、行動電話型式、價格如附表所
    示），向乙○○購買如附表所示之行動電話共三支，供自己
    使用。嗣經警循線於九十五年二月二十日十六時，持搜索票
    在臺中市○○○路四二號查獲，並扣得如附表所示之行動電
    話三支。
二、案經臺中縣警察局報請臺灣臺中地方法院檢察署檢察官偵查
    起訴。
    理    由
一、訊據被告甲○○故坦承有於附表所示之時間、地點，以如附
    表所示之價格，向同案被告乙○○購買附表所示之行動電話
    共三支之事實，惟矢口否認有何故買贓物之犯行，辯稱：其
    係在不知情之情形下向被告乙○○購買，其並不知那三支行
    動電話是贓物等語。惟查：
  (一)上開附表編號一所示行動電話一支為不詳之人所有，於九十
    五年一月二十五日十五時，在臺中市○○路市立體育場遭同
    案被告乙○○竊取；附表編號二所示行動電話為丁○○所有
    ，於九十五年一月二十九日十八時十分，在臺中縣太平市○○路「樹德保齡球館」遭同案被告乙○○竊取，當時該行動
    電話市價約值一萬元；附表編號三所示行動電話為丙○○所
    有，於九十五年二月四日某時，在臺中縣太平市○○路○段
    九十五號遭同案被告乙○○竊取，當時該行動電話市價約五
    千元等情，業據同案被告乙○○於檢察官偵查中結證屬實，
    並據被害人丁○○、丙○○二人分別於警詢時證述明確，並
    有贓物認領保管單一份、照片十四張附卷足憑，可知上開行
    動電話確均屬失竊之贓物無誤。
  (二)又證人乙○○於警詢供陳該三支行動電話係其所竊得，並賣
    給被告甲○○，其有告訴被告甲○○其所賣的行動電話是偷
    來的等語，復於檢察官偵查中結證稱：如附表所示之三支行
    動電話係其行竊所得，其共賣三次偷來的行動電話給被告甲○○，行動電話廠牌分別為ＮＯＫＩＡ牌、ＯＫＷＡＰ牌及
    ＢＥＮＱ牌，其賣給被告甲○○時，他就知道是贓物，其有
    跟被告甲○○說這是偷來的，分別賣了五千元不等等語；參
    以證人丁○○於警詢時證述：該ＮＯＫＩＡ六六八○牌行動
    電話失竊當時市價約值約一萬元等語；證人丙○○於警詢時
    證述：該ＢＥＮＱ牌行動電話失竊當時市價約值五千元等語
    ；另依照片所示扣案之ＯＫＷＡＰ牌行動電話型式新穎、外
    觀亦屬新品，價格亦非低廉，足見上開三支行動電話價值不
    低，惟被告甲○○竟僅分別以五千元、一千元不等之價格之
    低價購入前開行動電話，堪認被告應知悉上開三支行動電話
    均屬來源不明之贓物，並進而故予買受甚明，其所辯不知為
    贓物等語，顯係事後畏責飾卸之詞，並無足採。事證明確，
    其犯行堪以認定。
二、核被告所為，係犯刑法第三百四十九條第二項之故買贓物罪
    。查被告行為後，刑法第五十六條關於連續犯之規定業已刪
    除，是被告犯後法律已有變更，而本件被告於舊法時期所犯
    之數次故買贓物犯行，時間密接，所犯構成要件相同，顯係
    基於概括之犯意反覆為之，依修正施行前刑法第五十六條之
    規定，為連續犯，論以一罪，並加重其刑；而依修正施行後
    之刑法，並無連續犯之規定，且依新法應各別多次論斷之結
    果（即數罪併罰），其刑度顯較修正前應依刑法第五十六條
    之規定以一連續故買贓物罪為重，經比較新舊法結果，應依
    刑法第二條第一項之規定，以被告行為時之規定較有利於被
    告，自應依刑法第二條第一項前段，適用修正前刑法第五十
    六條連續犯規定，論以一故買贓物罪，並加重其刑。爰審酌
    被告素行不佳，前有多項前科紀錄，竟不知謹慎行事，復為
    貪圖小利，連續隨意故買來歷不明之手機，造成失主損失匪
    淺，危害社會治安非輕，且其犯罪後仍飾詞狡卸等一切情狀
    ，量處如主文所示之刑。又被告行為後，罰金罰鍰提高標準
    條例第二條業已刪除，而刑法第四十一條第一項前段關於易
    科罰金之折算標準已由舊法之銀元一百元、二百元、三百元
    修正為新臺幣一千元、二千元、三千元，因屬科刑規範事項
    之變更，其折算標準為裁判時所應諭知，自有就新舊法規定
    比較之必要，經比較新舊法結果，以被告行為時之舊法較為
    有利於被告，是依刑法第二條第一項前段之規定，應適用被
    告行為時之舊法即依修正前刑法第四十一條第一項前段、修
    正前罰金罰鍰提高標準條例第二條之規定，併諭知易科罰金
    之折算標準。至蒞庭檢察官雖具體請求判處被告有期徒刑一
    年六月，惟本院綜核前開量刑所審酌之一切情狀，本院認對
    被告處以如主文所示之刑，應已足收懲警之效，是檢察官具
    體求刑之刑度俱稍嫌過重，併述明之。
據上論斷，應依刑事訴訟法第二百九十九條第一項前段，刑法第
二條第一項前段、修正前刑法第五十六條、刑法第三百四十九條
第二項、修正前刑法第四十一條第一項前段，罰金罰鍰提高標準
條例第一條前段、修正前罰金罰鍰提高標準條例第二條，判決如
主文。
中    華    民    國    95    年    11    月    10    日
                刑事第六庭  審判長法  官  簡源希
                                  法  官  鄧敏雄
                                  法  官  戴博誠
上正本證明與原本無異。
如不服本判決，應於送達後十日內向本院提出上訴狀（須附繕本
），上訴於臺灣高等法院臺中分院。
                                  書記官  鄭淑英
中    華    民    國    95    年    11    月    10    日
【附錄論罪科刑法條】
刑法第三百四十九條第二項：
搬運、寄藏、故買贓物或為牙保者，處五年以下有期徒刑、拘役
或科或併科一千元以下罰金。
附表：
 ┌──┬────┬─────────┬──────┬───────┐
 │編號│時    間│地              點│故買之贓物  │購買之價格    │
 ├──┼────┼─────────┼──────┼───────┤
 │一  │95年1月 │臺中市○○路與進化│OKWAP行動電 │一千元        │
 │    │26日某時│北路路口          │話（序號3527│              │
 │    │        │                  │00000000000 │              │
 │    │        │                  │號）一支    │              │
 │    │        │                  │            │              │
 ├──┼────┼─────────┼──────┼───────┤
 │二  │95年1月 │臺中市○○路與進化│NOKIA6680行 │五千元        │
 │    │30日19時│北路路口          │動電話（序號│              │
 │    │        │                  │000000000000│              │
 │    │        │                  │070號）一支 │              │
 │    │        │                  │            │              │
 ├──┼────┼─────────┼──────┼───────┤
 │三  │95年2月 │臺中市○○路與進化│BENQ行動電話│一千元        │
 │    │5日18時 │北路路口          │（序號355092│              │
 │    │許      │                  │000000000號 │              │
 │    │        │                  │）一支      │              │
 └──┴────┴─────────┴──────┴───────┘


司法院資訊處製作；財團法人民間司法改革基金會備份。
